臺灣高等法院臺南分院刑事裁定
109年度聲字第1239號
聲  請  人
即  被  告  黃光平



上列聲請人因毒品危害防制條例案件（本院106年度上訴字第726
號），聲請交付法庭錄音光碟案件，本院裁定如下：
    主  文
聲請人於繳納相關費用後，准予轉拷交付本院106年度上訴字第7
26號案件民國106年9月4日法庭錄音光碟一片，並禁止聲請人再
行轉拷利用。
    理  由
一、聲請意旨略以：聲請人因本院106年度上訴字726號案件，聲
    請許可交付該案民國106年9月4日法庭錄音光碟一片，以供
    再審所需等語（聲請狀內其他聲請內容業經聲請人具狀撤回
    ）。
二、按法院組織法第90條之1第1項明文：「當事人及依法得聲請
    閱覽卷宗之人，因主張或維護其法律上利益，得於開庭翌日
    起至裁判確定後六個月內，繳納費用聲請法院許可交付法庭
    錄音或錄影內容。但經判處死刑、無期徒刑或十年以上有期
    徒刑之案件，得於裁判確定後二年內聲請。」，又同法第90
    條之4另明定：「持有法庭錄音、錄影內容之人，就所取得
    之錄音、錄影內容，不得散佈、公開播送，或為非正當目的
    之使用。」，以為衡平；而法庭錄音、錄影光碟攸關被告或
    證人當庭供證內容，既於法定保存期限之內，容應寬認其接
    觸該光碟之法律上利益。
三、經查，聲請人即被告黃光平因毒品危害防制條例等案件，經
    本院於107年9月18日以106年度上訴字第726號判決，論以毒
    品危害防制條例第4條第1、2項之販賣第一級、第二級毒品
    罪、及犯藥事法第83條第1項之轉讓禁藥罪，應執行有期徒
    刑16年，經最高法院駁回上訴確定，有臺灣高等法院被告前
    案紀錄表在卷可查。聲請人敘明該案本院106年9月4日法庭
    錄音光碟，與聲請再審相關，釋明「主張或維護其法律上利
    益」之正當事由；參以該案件就此所製作法庭錄音檔案尚未
    銷燬，又未涉國家機密或個人隱私等不宜公開內容，該次期
    日係對共同被告陳明鉉進行準備程序，雖非對被告本人為之
    ，然陳明鉉於本案以共同被告或證人身分供證，歷次庭訊內
    容，容應寬認於被告有接觸該庭訊內容光碟之法律上利益。
四、從而，聲請人之聲請為有理由，應予准許；爰裁定其於繳納
    相關費用後，准予轉拷交付該案審判期日之法庭錄音光碟；
    另依法院辦理聲請交付法庭錄音錄影內容應行注意事項第6
    條規定，禁止聲請人再行轉拷利用，均如主文所示。
五、據上論斷，依刑事訴訟法第220條，裁定如主文。 　　
中　　華　　民　　國　　109 　年　　12　　月　　24　　日
                  刑事第四庭    審判長法  官  郭玫利
                                      法  官  陳金虎
                                      法  官  蔡廷宜
以上正本證明與原本無異。
不得抗告。
　　　　　　　　　　　　　　　　　　　書記官  葉宥鈞
中　　華　　民　　國　　109 　年　　12　　月　　24　　日